【裁判字號】    90,交上易,291
【裁判日期】    901130
【裁判案由】    過失傷害
【裁判全文】
臺灣高等法院高雄分院刑事判決                    九十年度交上易字第二九一號
    上  訴  人  臺灣屏東地方法院檢察署檢察官
    被      告  丙○○
右上訴人因被告過失傷害案件，不服臺灣屏東地方法院九十年度交易字第一八七號中
華民國九十年十月四日第一審判決（起訴案號：臺灣屏東地方法院檢察署九十年度偵
字第三六三七號），提起上訴，本院判決如左：
      主  文
原判決撤銷。
丙○○因過失傷害人，處有期徒刑肆月，如易科罰金，以佰元折算壹日。
      事  實
一、丙○○於民國九十年一月二十八日十五時四十五分許，駕駛車牌號碼ＬＮ九一一
    三號自用小客車，沿屏東縣新園鄉○○路由北往南行駛，途經該路與興厝路交岔
    口前，當時交通號誌已變為紅燈，仍貿然闖越紅燈前行，適有甲○○騎乘車牌號
    碼ＰＫＷ０六九號重型機車沿龍頭路由東往西行進，另乙○○則騎乘之車牌號碼
    ＰＬＤ二三一號重型機車後附掛之二輪搬運車，沿興厝路由西往東行進，丙○○
    所駕駛之汽車遂先擦撞甲○○之機車後再撞及乙○○，致甲○○及乙○○均倒地
    。乙○○因本件車禍引發左脛腓骨開放性骨折、左大腿撕裂傷、左腳腓神經麻痺
    ；甲○○則受有腦挫傷、左手腕及左腳踝擦傷；丙○○則於案發後停留於現場，
    並於警員到場後向警員自首。
二、案經乙○○、甲○○訴由屏東縣警察局東港分局報告臺灣屏東地方法院檢察署檢
    察官偵查起訴。
      理  由
一、訊據被告丙○○坦承於前開時地，駕車肇事，惟辯稱其時跟前面之車，黃燈變紅
    燈沒有辦法知道，且甲○○係因騎機車，把手上掛有餿水，重心不穩，自行滑倒
    云云。
二、惟查右揭事實業據告訴人指訴甚詳，並有道路交通事故調查報告表及現場照片可
    稽，又被告於肇事現場向警員坦承闖紅燈，亦經證人許富舜於原審結證屬實，被
    告雖辯稱甲○○當時未達中心線，且其車係右方有擦撞痕，不可能撞到甲○○云
    云，惟被告汽車係左前方有擦撞刮痕及凹陷，而餿水遍佈於南向車道之內側車道
    ，乙○○之機車及附掛二輪車則倒於南向車道之路邊，蔬菜則散布在行人穿越道
    上（快慢車道線至路邊），此均有現場照片可證，以上揭事跡推斷，當時甲○○
    機車已駛越過該路口南向車道之行車分向位置，被撞擊後，向左傾倒，故餿水散
    布在南下車道之快車道上，而乙○○亦在該路口之南下車道快車道位置被撞後，
    機車旋轉而終傾倒路邊，其後掛二輪車上之蔬菜亦散在行人穿越道上（快慢車道
    線至路邊），再以被告係由北向南行駛，故應先碰撞由東向西之甲○○再撞及由
    西向東之乙○○，與告訴人甲○○所述情節均相符合；雖道路交通事故調查報告
    表記載乙○○被撞後，轉一圈，其後掛之二輛車波及由西向東甲○○之機車，但
    甲○○與乙○○係對向行駛，被告如先撞擊乙○○之機車，其後掛二輪如有旋轉
    ，亦為被告汽車車身所擋，如何能波及甲○○？前開記載與事證不符，不足採信
    。又告訴人等因被告闖越紅燈，而遭被告所駕駛之汽車撞及，致受有前開傷害，
    除經告訴人等先後陳明外，並各有屏東縣東港鎮安泰醫院所出具之診斷證明書、
    國立台灣大學醫學院附設醫院病歷表等附卷可稽，此外復有現場圖、現場照片等
    在卷可資佐証。
三、按駕駛人應遵守交通標誌、標線、號誌之指示及應注意車前狀況，並隨時採取必
    要之安全措施，道路交通安全規則第九十條、第九十四條第三項分別有明文。被
    告於右揭時地駕車本應注意上揭規定，且依當時情形，又無不能注意之情形，乃
    竟疏於注意，闖越紅燈，復未警戒車前狀況，採取適當之安全措施，致肇事使告
    訴人等受傷，其有過失，已經明顯，而本件事故經台灣省高屏澎區交通事故鑑定
    委員會鑑定結果，亦同此認定，此有該會高屏澎鑑字第九００九三三號鑑定意見
    書可憑。告訴人因本件車禍受傷，與被告之過失行為間並有相當因果關係。事證
    明確，被告過失傷害之犯行已堪認定。
四、本件被告駕車肇事，致告訴人受傷，核其所為，係犯刑法第二百八十四條第一項
    前段之普通過失傷害罪，其以一過失行為致被害人二人受傷，為想像競合犯，係
    裁判上一罪；又被告於肇事後，在警員到場發現為其肇事前，即向到場警員坦承
    為其肇事，而為自首，此已經證人即到場警員許富舜到庭結證屬實，應堪認被告
    已為自首，應依刑法第六十二條之規定減輕其刑。
五、原審為被告論罪科刑之判決，固非無見，惟被告係分別擦撞告訴人，原審認定被
    告擦撞乙○○後，乙○○之附掛二輪車再波及甲○○之機車，即與事實未符，自
    有可議。檢察官上訴意旨，指摘原判決認定事實未當，為有理由，自應撤銷改判
    。審酌被告並無前科，素行良好，此有其前科表為憑，違規闖越紅燈，過失情節
    嚴重、致告訴人受傷，迄今雖已賠償告訴人甲○○新台幣一萬七千餘元，及告訴
    人乙○○一萬九千餘元，惟此主要均為告訴人等之修車費用，對於告訴人等之醫
    藥費及精神慰撫金部分均尚未與告訴人達成和解等一切情狀，爰量處如主文所示
    之刑，並諭知易科罰金之折算標準。
據上論結，應依刑事訴訟法第三百六十九條第一項前段、第三百六十四條、第二百九
十九條第一項前段、刑法二百八十四條第一項前段、第五十五條、第六十二條前段、
第四十一條第一項，罰金罰鍰提高標準條例第一條前段、第二條，判決如主文。
本案經檢察官劉文水到庭執行職務。
中    華    民    國      九十      年      十一      月      三十      日
                              臺灣高等法院高雄分院刑事第五庭
                                  審判長法官  吳水木
                                        法官  洪慶鐘
                                        法官  趙文淵
右正本證明與原本無異。
不得上訴。
                                      書記官  唐奇燕
中    華    民    國      九十      年      十二      月        四      日
附錄本判決論罪之法條：
刑法二百八十四條第一項前段
因過失傷害人者，處六月以下有期徒刑、拘役或五百元以下罰金。
                                                                        Ｋ


司法院資訊處製作；財團法人民間司法改革基金會備份。
